【裁判字號】    99,抗,1005
【裁判日期】    990730
【裁判案由】    假處分
【裁判全文】
臺灣高等法院民事裁定                  99年度抗字第1005號
抗  告  人  甲○○
上列抗告人因與相對人臺北市政府警察局大同分局間假處分事件
，對於中華民國99年5月24日臺灣士林地方法院99年度裁全字第
99 號裁定，提起抗告，本院裁定如下：
    主  文
抗告駁回。
抗告訴訟費用由抗告人負擔。
    理  由
一、按依國家賠償法請求損害賠償時，法院得依聲請為假處分，
    命賠償義務機關暫先支付醫療費或喪葬費，國家賠償法第11
    條第2項定有明文。次按損害賠償之訴，除依國家賠償法規
    定外，適用民事訴訟法之規定，國家賠償法第12條亦定有明
    定。又依民事訴訟法第526條第1項規定：「請求及假扣押之
    原因，應釋明之。」；又假處分依民事訴訟法第533條規定
    準用第526條規定，是假處分之聲請人就其請求及假處分之
    原因應予以釋明。又釋明事實上之主張者，得用可使法院信
    其主張為真實之一切證據。但依證據之性質不能即時調查者
    ，不在此限，民事訴訟法第284條亦定有明文。
二、本件抗告人主張伊於民國（下同）99年2月27日凌晨1時許，
    在台北市○○街40號房屋外，遭訴外人張議元等3人以棒球
    棒與棍棒毆打成傷，經送醫急救，惟因相對人所屬民生西路
    派出所警員處置失當，造成伊精神上及身體上之傷害及損失
    ，並影響伊訴訟上權益，相對人應依國家賠償法之規定負損
    害賠償之責。又伊日前至醫院複診，查知仍有血尿情形，需
    住院檢查及醫療，須支付醫療費，爰依國家賠償法第11條第
    2項聲請假處分，請求相對人先支付醫療費新台幣（下同）3
    萬元等情，固已據其提出國家賠償請求書、台北市政府法規
    委員會99年4月20日北市賠一字第09931172700號函、及台北
    市立聯合醫院中興院區診斷證明書，台北市立聯合醫院門診
    費用證明書及醫療費用收據、尹書田醫療財團法人書田泌尿
    科眼科診所醫療費用收據為證（見原法院卷第7-12頁，本院
    卷第16-23頁）。
三、惟經核抗告人於國家賠償請求書事實欄之記載，再經參諸上
    開醫療診斷證明書之記載，堪認抗告人所受傷害全係因張議
    元等人毆打所致，與相對人無涉。且抗告人所聲請國家賠償
    事件，業經台北市政府國家賠償事件處理委員會於99年7月2
    日第248次委員會決議相對人無賠償責任。至抗告人所提出
    之傷害告訴案件，亦經相對人報請台灣士林地方法院檢察署
    ，經該署於99年5月31日偵查終結，對訴外人張議元依傷害
    罪名提起公訴，亦有相對人99年7月15日北市警同分行字第0
    993147900號函暨內政部警政署刑案資訊系統－個別查詢及
    列印足稽（見本院卷28、29頁），是依據抗告人所提出之上
    開證據全不足以據為釋明抗告人之請求。
四、另抗告人僅泛言伊目前無業無收入，無力負擔醫療費，恐身
    體發生重大變化，影響健康，伊已支付醫療費1萬4,697元，
    而後續尚需支付之醫療費亦無法預知，因請求相對人先暫支
    付3萬元醫療費云云。然據抗告人所提出之醫療費收據，尚
    不足以據為釋明其無力支付醫療費；再依台北市立聯合醫院
    中興院區診斷證明書之記載亦不足以據為釋明其日後身體之
    健康狀況會發生重大變化。
五、從而，抗告人就本件假處分之請求既全未釋明，則其所為本
    件假處分之聲請，即屬不應准許。原裁定駁回抗告人所為假
    處分之聲請，並無違誤，抗告論旨指摘原裁定不當，聲明廢
    棄，為無理由。
據上論結，本件抗告為無理由，依國家賠償法第12條，民事訴訟
法第495條之1第1項、第449條第1項、第95條、第78條，裁定如
主文。
中    華    民    國    99    年    7     月    30    日
                  民事第六庭
                        審判長法  官 林鄉誠
                              法  官 梁玉芬
                              法  官 張  蘭
正本係照原本作成。
不得再抗告。
中    華    民    國    99    年    7    月     30    日
                              書記官 黃麗玲

司法院資訊處製作；財團法人民間司法改革基金會備份。
